Inventaris van de Archieven van de Schout en Schepenen, van de Schepenen en van de Subalterne Rechtbanken
Stadsarchief Amsterdam
- Bank van Kleine Zaken, 3
  - Rol van Comm. Van kleine zaken., 1767 - 1811; 2322-2486; Commissarissen van Kleine Zaken
    - 1799 mrt 6-1799 juni 4., 2437
    - 1799 juni 5-1799 aug. 20., 2438
    - 1799 aug. 21- 1799 oct. 15., 2439
    - 1799 oct. 16-1799 dec. 5., 2440
    - 1799 dec. 10-1800 feb. 18., 2441
    - 1800 feb. 19- 1800 mei 8., 2442
    - 1800 mei 13-1800 juli 1., 2443
    - 1800 juli 2- 1800 sep. 3., 2444
    - 1800 sep. 1-1800 oct. 30., 2445
    - 1800 nov. 4-1801 jan. 15., 2446
    - 1801 jan.20-1801 mrt. 17., 2447
    - 1801 mrt. 18-1801 juni 16., 2448
    - 1801 juni 17-1801 juli 16., 2449
    - 1801 aug 25-1801 oct. 6., 2450
    - 1801 oct. 7-1801 nov. 25., 2451
    - 1801 nov. 26-1802 feb. 9., 2452
    - 1802 feb. 10-1802 mei 4., 2453
    - 1802 mei 5-1802 juli 2., 2454
    - 1802 juli 6-1802 oct. 5., 2455
    - 1802 oct. 6-1802 dec. 21., 2456
    - 1802 dec. 14-1803 mrt. 8., 2457
    - 1803 mrt. 9- 1803 mei 17., 2458
    - 1803 mei 18-1803 aug. 25., 2459
    - 1803 aug. 30- 1803 oct. 19., 2460
    - 1803 oct. 20-1804 jan. 25., 2461
    - 1804 feb.7-1804 apr. 24., 2462
    - 1804 apr. 25- 1804 juli 12., 2463
    - 1804 aug. 21- 1804 oct. 23., 2464
    - 1804 oct. 24-1805 feb. 21., 2465
    - 1805 feb. 26-1805 juni 25., 2466
    - 1805 juni 26-1805 oct. 10., 2467
    - 1805 oct. 15-1806 jan. 30., 2468
    - 1806 feb. 11-1806 mei 22., 2469
    - 1806 juni 17-1806 aug. 28., 2470
    - 1806 sep. 2-1806 nov. 19., 2471
    - 1806 nov. 20- 1807 mrt. 8., 2472
    - 1807 mrt. 18-1807 juli 7., 2473
    - 1807 juli 8- 1807 oct 23., 2474
    - 1807 nov.3-1808 feb. 16., 2475
    - 1808 feb. 17-1808 juni 23., 2476
    - 1808 juni 28- 1808 oct. 18., 2477
    - 1808 oct. 19-1809 feb. 7., 2478
    - 1809 feb. 8-1809 juni 13., 2479
    - 1809 juni 14- 1809 oct. 1., 2480
    - 1809 oct. 12-1810 jan. 31., 2481
    - 1810 feb.1-1810 mei 24., 2482
    - 1810 mei 19-1810 aug. 30., 2483
    - 1810 sep 25-1810 oct 30., 2484
    - 1810 oct. 31-1811 jan. 24., 2485
    - 1811 jan. 29-1811 feb. 26., 2486
  - Namptisatieboek bij kleine zaken 1679-1811., 2487-2489; Commissarissen van Kleine Zaken
    - 1679 mrt. 1-1698 apr. 12., 2487
    - 1697 oct. 15-1809 feb. 21., 2488
    - Consignatieboek bij kleine zaken. 1787 juli 6-1811 feb. 26., 2489
    - Copieën en extracten., 2489A
  - 'Cassa der namptissementen', kasboek van gegeven onderpanden, 1782 - 1809; 3344; 1 deel
  - Arresten waarin Jan en Theodore van Marcelis (Jan en Theodoor van Marselis) penningen laten namptiseren (in onderpand geven) bij de schepenen ten behoeve van obligatiehouder Cristiaan Ludwich Meijer (Christian Lodewijk Meyer), met lastgevingen, extracten uit de gepriviligeerde rol en kwitatnties waarin Christiaan Ludwich Meijer te kennen geeft de penningen opgehaald te hebben, 1807 - 1808; 3422; 1 omslag
  - Arresten waarin Jan en Theodore van Marcelis (Jan en Theodoor van Marselis) penningen laten namptiseren (in onderpand geven) bij de schepenen ten behoeve van obligatiehouder A. Holtzman en Zoon, met lastgevingen, extracten uit de gepriviligeerde rol en kwitanties waarin A. Holtzman en Zoon te kennen geeft de penningen opgehaald te hebben, 1807 - 1808; 3423; 1 omslag
  - Arresten, lastgevingen, extracten uit de gepriviligeerde rol en kwitanties van genamptiseerde (in onderpand gegeven) en ontvangen gelden bij de Commissarissen van Kleine Zaken Nb: genummerd van 1-58, 1808 - 1811; 3424; 1 pak
  - Arrest van de Commissarissen van Kleine Zaken waarin W. Muntz een som van fl.434,16 laat namptisseren (onderpand) ten behoeve van Abraham van Rossum, 1810; 3394; 1 stuk
  - Arrest van de Commissarissen van Kleine Zaken waarin Bentinck een som van fl.475 laat namptisseren (onderpand) ten behoeve van Jan Potgieter, 1809; 3395; 1 stuk
- Bank van Zeezaken, 4
  - Rol voor Commissarissen van de Zeezaken., 1641 - 1811; 2490-2612; Commissarissen van Zeezaken
    - 1641 mrt. 21-1641 sep. 7., 2490
    - 1641 sep. 12-1642 mei 13., 2491
    - 1642 mei 14-1643 juli 17., 2492
    - 1643 juli 21-1644 sep. 30., 2493
    - 1644 oct. 1-1646 jan. 26., 2494
    - 1646 feb. 2-1647 jan. 31., 2495
    - 1647 feb. 12-1648 feb. 11., 2496
    - 1648 feb. 8-1649 mrt. 26., 2497
    - 1649 mrt. 27-1649 nov. 30., 2498
    - 1649 dec. 1-1650 nov. 1., 2499
    - 1650 nov. 1-1651 aug. 8., 2500
    - 1651 aug. 8-1652 juni 15., 2501
    - 1652 juni 18-1653 juni 20., 2502
    - 1653 juni 23-1654 mrt. 27., 2503
    - 1654 mrt. 31-1654 dec. 9., 2504
    - 1654 dec. 15-1655 sep. 28., 2505
    - 1655 sep. 29-1656 sep. 14., 2506
    - 1656 sep. 15-1657 juni 22., 2507
    - 1657 juni 26-1658 mei 17., 2508
    - 1658 mei 21-1658 dec. 17., 2509
    - 1658 dec. 18-1659 sep. 2., 2510
    - 1659 sep. 3-1660 apr. 15., 2511
    - 1660 apr. 16-1660 oct. 29., 2512
    - 1660 nov. 3-1661 mei 10., 2513
    - 1661 mei 10-1662 jan. 18., 2514
    - 1662 jan. 19-1662 aug. 16., 2515
    - 1662 aug. 22-1663 apr. 26., 2516
    - 1663 apr. 27-1663 dec. 21., 2517
    - 1664 jan. 8-1664 nov. 26., 2518
    - 1664 dec. 2-1666 jan. 22., 2519
    - 1666 feb. 9-1666 aug. 26., 2520
    - 1666 aug. 31-1667 sep. 14., 2521
    - 1667 sep. 27-1668 juni 26., 2522
    - 1668 juli 3-1669 mei 21., 2523
    - 1669 mei 21-1670 apr. 24., 2524
    - 1670 mei 8-1671 apr. 21., 2525
    - 1671 apr. 21-1672 mrt. 24., 2526
    - 1672 mrt. 29-1673 apr. 25., 2527
    - 1673 apr. 26-1674 aug. 28., 2528
    - 1674 aug. 29-1675 mei 9., 2529
    - 1675 mei 14-1676 mrt. 19., 2530
    - 1676 mrt. 24-1677 jan. 27., 2531
    - 1677 feb. 9-1677 nov. 24., 2532
    - 1677 nov. 30-1678 nov. 16., 2533
    - 1678 nov. 22-1679 sep. 20., 2534
    - 1679 oct. 4-1680 sep. 10., 2535
    - 1680 sep. 10-1681 nov. 18., 2536
    - 1681 nov. 18-1782 nov. 24., 2537
    - 1682 nov. 26-1684 feb. 22., 2538
    - 1684 feb. 22-1685 mei 1., 2539
    - 1685 mei 1-1686 juli 18., 2540
    - 1686 aug. 20-1687 juli 8., 2541
    - 1687 juli 9-1688 sep. 1., 2542
    - 1688 sep. 2-1689 sep. 13., 2543
    - 1689 sep. 14-1690 oct. 17., 2544
    - 1690 oct. 18-1691 oct. 23., 2545
    - 1691 oct. 24-1692 nov. 18., 2546
    - 1692 nov. 18-1693 sep. 3., 2547
    - 1693 sep. 8-1694 mei 4., 2548
    - 1694 mei 5-1694 dec. 16., 2549
    - 1695 jan. 11-1695 sep. 15., 2550
    - 1695 sep. 14-1696 mei 9., 2551
    - 1696 mei 9-1696 nov. 22., 2552
    - 1696 nov. 27-1697 oct. 8., 2553
    - 1697 oct. 8-1698 mei 2., 2554
    - 1698 mei 6-1699 jan. 14., 2555
    - 1699 jan. 14-1699 oct. 13., 2556
    - 1699 oct. 13-1700 juli 16., 2557
    - 1700 juli 7-1701 sep. 8., 2558
    - 1701 sep. 6-1702 nov. 15., 2559
    - 1702 nov. 21-1704 feb. 19., 2560
    - 1704 feb. 19-1775 apr. 21., 2561
    - 1705 apr. 21-1706 sep. 1., 2562
    - 1706 sep. 1-1707 dec. 22., 2563
    - 1708 jan. 10-1709 mei 16., 2564
    - 1709 juni 11-1710 juni 5., 2565
    - 1710 juli 1-1711 dec. 17., 2566
    - 1712 jan. 12-1713 dec. 29., 2567
    - 1713 juli 4-1714 nov. 14., 2568
    - 1714 nov. 27-1716 mrt. 17., 2569
    - 1716 mrt. 24-1717 mei 12., 2570
    - 1717 mei 13-1718 dec. 18., 2571
    - 1718 dec. 15-1720 mei 8., 2572
    - 1720 juni 5-1721 dec. 2., 2573
    - 1722 jan. 13-1724 sep. 5., 2574
    - 1724 jan. 11-1726 apr. 3., 2575
    - 1726 apr. 9-1728 oct. 27., 2576
    - 1728 nov. 2-1731 dec. 12., 2577
    - 1732 jan. 8-1734 dec. 22., 2578
    - 1735 jan. 11-1736 oct. 31., 2579
    - 1736 nov. 6-1738 sep. 17., 2580
    - 1738 oct. 14-1740 nov. 30., 2581
    - 1741 jan. 10-1742 aug. 29., 2582
    - 1742 sep. 4-1744 oct. 20., 2583
    - 1744 nov. 3-1746 oct. 12., 2584
    - 1746 oct. 18-1748 oct. 23., 2585
    - 1748 oct. 29-1750 apr. 14., 2586
    - 1750 apr. 15-1751 dec. 14., 2587
    - 1751 dec. 15-1754 feb. 27., 2588
    - 1754 mrt. 5-1756 mrt. 23., 2589
    - 1756 mrt. 24-1757 juli 5., 2590
    - 1757 juli 12-1758 dec. 12., 2591
    - 1759 jan. 9-1750 mrt. 18., 2592
    - 1760 mrt. 25-1761 oct. 18., 2593
    - 1761 nov. 5-1763 mei 10., 2594
    - 1763 mei 17-1764 nov. 27., 2595
    - 1764 dec. 4-1767 jan. 20., 2596
    - 1767 feb. 10-1769 juni 21., 2597
    - 1769 juni 27-1771 dec. 18., 2598
    - 1772 jan. 14-1774 jan. 25., 2599
    - 1774 feb. 8-1776 apr. 23., 2600
    - 1776 mei 7-1779 juni 22., 2601
    - 1779 juni 29-1782 jan. 24., 2602
    - 1782 feb. 12-1783 feb. 10., 2603
    - 1784 feb. 17-1786 sep. 14., 2604
    - 1786 oct. 10-1789 mei 26., 2605
    - 1789 juni 23-1793 mrt. 27., 2606
    - 1793 apr. 23-1797 feb. 14., 2607
    - 1797 feb. 21-1800 dec. 9., 2608
    - 1801 jan. 13-1803 mei 17., 2609
    - 1803 mei 24-1805 dec. 19., 2610
    - 1806 jan. 14-1809 apr. 25., 2611
    - 1809 mei 9-1811 feb. 27. Met klapper., 2612
  - Register op bovengenoemde 1769-1809., 2613-2615; Commissarissen van Zeezaken
    - 1769 - 1783, 2613
    - 1783 - 1805, 2614
    - 1806 - 1809, 2615
  - Reg. Van rapporten in zee-zaken. 1770 apr. 2-1775 jan. 23. Met klapper., 2616; Commissarissen van Zeezaken
  - Reg. Van Consignatiën., 1657 - 1792; 2617-2622; Commissarissen van Zeezaken
    - 1657 juni 20-1699 feb. 18., 2617
    - 1699 feb. 4-1720 mrt. 22., 2618
    - 1720 juni 19-1753 jan. 16., 2619
    - 1772 feb. 11-1780 dec. 2., 2620
    - 1781 jan. 9-1792 dec. 11., 2621
    - 1776 - 1797, 2622
  - Lijst der schepen die betaald hebben t.b.v. verminkte Offic. En schepelingen., 1754 - 1794; 2623; Commissarissen van Zeezaken
  - Reg. Van op zee overleden zeelieden., 1774 - 1807; 2624-2632; Commissarissen van Zeezaken
    - 1774 mrt. 31-1775 juni 1., 2624
    - 1777 dec. 4-1778 dec. 3., 2625
    - 1792 mrt. 15-1797 dec. 2., 2626
    - 1792 apr. 12-1797 mrt. 14., 2627
    - 1797 mei 9-1802 dec. 30., 2628
    - 1797 juni 13-1802 nov. 20., 2629
    - 1803 apr. 6-1807 aug. 29., 2630
    - - N.B. Bevatten lijsten der aangekomen schepen., 1774 - 1779; 2631
    - - N.B. Bevatten lijsten der aangekomen schepen., 1797 - 1806; 2632
  - Copieën en extracten. Archief commissarissen van de Buitenlandvaarders., 2632A; Commissarissen van Zeezaken
- Bank van Assurantien en Avarijen, 5
  - Rol van Assurantiezaken., 1744 - 1810; 2633-2635; Assurantiemeesters (Bank van Assurantiën en Averijen)
    - 1744 dec. 28-1764 mei 24. Met klapper., 2633
    - 1765 aug. 24-1783 oct. 28., 2634
    - 1798 jan. 3-1810 nov. 15. Met klapper. N.B. Achterin van 1736-1738., 2635
  - Rol van Averij-Grosse., 1745 - 1806; 2636-2658; Assurantiemeesters (Bank van Assurantiën en Averijen)
    - 1745 jan. 15-1749 jan. 24., 2636
    - 1748 dec. 13-1752 dec. 12. Met klapper., 2637
    - 1752 dec. 13-1757 mrt. 30. Met klapper., 2638
    - 1757 apr. 1-1759 oct. 26. Met klapper., 2639
    - 1759 nov. 1-1761 aug. 26. Met klapper., 2640
    - 1761 sep. 22-1764 juli 4. Met klapper., 2641
    - 1764 juni 6-1767 apr. 27. Met klapper., 2642
    - 1767 apr. 28-1770 mei 19. Met klapper., 2643
    - 1770 sep. 6-1773 mei 26. Met klapper., 2644
    - 1773 mei 26-1776 juli 22., 2645
    - 1776 juli 24-1779 apr. 27., 2646
    - 1779 mei 1-1780 nov. 23., 2647
    - 1780 nov. 20-1782 dec. 27., 2648
    - 1783 jan. 3-1784 apr. 23. Met klapper., 2649
    - 1784 apr. 24-1785 dec. 7. Met klapper., 2650
    - 1785 dec. 13-1788 mei 2. Met klapper., 2651
    - 1788 mei 2-1791 feb. 8. Met klapper., 2652
    - 1791 feb. 18-1792 dec. 19. Met klapper., 2653
    - 1792 dec. 19-1794 aug. 1. Met klapper., 2654
    - 1794 aug. 5-1796 dec. 11. Met klapper., 2655
    - 1796 dec. 13-1800 dec. 16. Met klapper., 2656
    - 1801 jan. 1-1803 dec. 23. Met klapper., 2657
    - 1804 jan. 2-1806 dec. 31. Met klapper., 2658
  - Rekeningen concernerende de A-G. 1738 tot onbek. N.B. Vermoedelijk ult. Febr. 1811., 2659-2783; Assurantiemeesters (Bank van Assurantiën en Averijen)
    - 1738 jan. 14-1740 aug. 30., 2659
    - 1742 juni 27-1744 mei 21., 2660
    - 1744 juli 7-1745 aug. 1., 2661
    - 1745 sep. 9-1746 dec. 15., 2662
    - 1746 dec. 15-1748 mei 24., 2663
    - 1748 apr. 10-1749 jan. 24., 2664
    - 1749 jan. 24-1749 sep. 11. Met klapper., 2665
    - 1749 sep. 18-1750 mei 12. Met klapper., 2666
    - 1750 mei 15-1751 mei 28. Met klapper., 2667
    - 1751 mei 28-1752 aug. 29. Met klapper., 2668
    - 1752 sep. 15-1753 nov. 14. Met klapper., 2669
    - 1753 nov. 6-1755 juli 17. Met klapper., 2670
    - 1755 jan. 31-1756 oct. 22. Met klapper., 2671
    - 1756 sep. 9-1757 juli 12. Met klapper., 2672
    - 1757 juni 28-1758 mrt. 22. Met klapper., 2673
    - 1758 mei 12-1759 mei 11. Met klapper., 2674
    - 1759 mei 10-1760 jan. 18. Met klapper., 2675
    - 1759 dec. 14-1760 juni 18. Met klapper., 2676
    - 1760 juni 19-1760 dec. 12. Met klapper., 2677
    - 1760 juli 8-1762 jan. 26. Met klapper., 2678
    - 1761 mei 8-1763 jan. 28. Met klapper., 2679
    - 1761 nov. 3-1762 mei 21. Met klapper., 2680
    - 1762 mei 21-1763 mei 20. Met klapper., 2681
    - 1763 jan. 27-1766 jan. 31. Met klapper., 2682
    - 1763 nov. 15-1766 jan. 31. Met klapper., 2683
    - 1764 nov. 13-1765 juli 9. Met klapper., 2684
    - 1765 juni 25-1766 jan. 31. Met klapper., 2685
    - 1766 feb. 27-1766 dec. 4. Met klapper., 2686
    - 1766 nov. 21-1767 sep. 10. Met klapper., 2687
    - 1767 sep. 11-1768 mei 17. Met klapper., 2688
    - 1768 juni 24-1768 dec. 2. Met klapper., 2689
    - 1768 dec. 2-1769 aug. 29. Met klapper., 2690
    - 1769 aug. 30-1770 apr. 13. Met klapper., 2691
    - 1770 apr. 13-1771 mrt. 12. Met klapper., 2692
    - 1771 mrt. 1-1772 sep. 4. Met klapper., 2693
    - 1771 nov. 15-1772 juni 5. Met klapper., 2694
    - 1772 juli 10-1773 jan. 21. Met klapper., 2695
    - 1773 jan. 29-1773 sep. 7. Met klapper., 2696
    - 1773 sep. 8-1774 mei 13. Met klapper., 2697
    - 1774 mei 6-1774 dec. 16. Met klapper., 2698
    - 1774 dec. 16-1775 juli 6. Met klapper., 2699
    - 1775 juli 4-1776 jan. 24. Met klapper., 2700
    - 1776 feb. 16-1776 sep. 20. Met klapper., 2701
    - 1776 sep. 17-1777 juni 13. Met klapper., 2702
    - 1777 juni 13-1777 oct. 21. Met klapper., 2703
    - 1777 sep. 14-1778 feb. 13. Met klapper., 2704
    - 1778 feb. 13-1778 juli 17. Met klapper., 2705
    - 1778 juli 17-1779 feb. 16. Met klapper., 2706
    - 1778 mrt. 5-1779 aug. 31. Met klapper., 2707
    - 1779 aug. 31-1779 dec. 17. Met klapper., 2708
    - Zonder jaar., 2709
    - Zonder jaar. Met klapper., 2710
    - Zonder jaar., 2711
    - Zonder jaar., 2712
    - 1794-1785., 2713
    - Met klapper., 1786; 2714
    - Zonder jaar. Met klapper., 2715
    - Zonder jaar. Met klapper., 2716
    - Zonder jaar. Met klapper., 2717
    - Zonder jaar. Met klapper., 2718
    - Zonder jaar. Met klapper., 2719
    - Zonder jaar. Met klapper., 2720
    - Zonder jaar. Met klapper., 2721
    - Met klapper., 1791; 2722
    - 1791 nov. 18-1792 mei 5. Met klapper., 2723
    - 1792 mei 2-1792 sep. 6. Met klapper., 2724
    - 1792 aug. 30-1792 dec. 5. Met klapper., 2725
    - 1792 dec. 6-1793 mei 16. Met klapper., 2726
    - 1793 mei 16-1793 sep. 12. Met klapper., 2727
    - 1793 sep. 12-1793 dec. 20. Met klapper., 2728
    - 1794 jan. 24-1794 mei 8. Met klapper., 2729
    - 1794 apr. 4-1794 sep. 11. Met klapper., 2730
    - 1794 aug. 12-1794 nov. 18. Met klapper., 2731
    - 1794 nov. 27-1795 mei 1. Met klapper., 2732
    - 1794 nov. 6-1795 juli 7. Met klapper., 2733
    - 1795 mrt. 10-1796 jan. 12. Met klapper., 2734
    - 1795 sep. 10-1796 juli 5. Met klapper., 2735
    - Met klapper., 1796 - 1797; 2736
    - 1796 sep. 6-1797 feb. 1. Met klapper., 2737
    - Met klapper., 1796 - 1797; 2738
    - 1797 feb. 23-1797 oct. 18. Met klapper., 2739
    - Met klapper., 1797 - 1798; 2740
    - Met klapper., 1797 - 1798; 2741
    - Met klapper., 1798 - 1799; 2742
    - Met klapper., 1798 - 1799; 2743
    - Met klapper., 1799 - 1800; 2744
    - Met klapper., 1799 - 1800; 2745
    - Met klapper., 1801; 2746
    - Met klapper., 1801; 2747
    - Met klapper., 1801 - 1803; 2748
    - 1802 jan. 28-1803 nov. 16. Met klapper., 2749
    - Met klapper., 1802; 2750
    - Met klapper., 1803; 2751
    - Met klapper., 1803 - 1804; 2752
    - Met klapper., 1803 - 1804; 2753
    - Met klapper., 1803 - 1805; 2754
    - Met klapper., 1804 - 1805; 2755
    - Met klapper., 1804 - 1805; 2756
    - 1805 juli 4-1806 oct. 23. Met klapper., 2757
    - Met klapper., 1805 - 1806; 2758
    - Met klapper., 1805 - 1806; 2759
    - Met klapper., 1806; 2760
    - Met klapper., 1806 - 1807; 2761
    - Met klapper., 1807; 2762
    - Met klapper., 1808; 2763
    - Zonder jaar. Met klapper., 2764
    - Zonder jaar. Met klapper., 2765
    - Zonder jaar., 2766
    - Zonder jaar. Met klapper., 2767
    - Zonder jaar. Met klapper., 2768
    - Zonder jaar., 2769
    - Zonder jaar. Met klapper., 2770
    - Zonder jaar. Met klapper., 2771
    - Zonder jaar. Met klapper., 2772
    - Zonder jaar. Met klapper., 2773
    - Zonder jaar. Met klapper., 2774
    - Zonder jaar. Met klapper., 2775
    - Zonder jaar. Met klapper., 2776
    - Zonder jaar. Met klapper., 2777
    - Zonder jaar. Met klapper., 2778
    - Zonder jaar. Met klapper., 2779
    - Zonder jaar. Met klapper., 2780
    - Zonder jaar. Met klapper., 2781
    - Zonder jaar. Met klapper., 2782
    - Zonder jaar., 2783
  - Reg. Der eijschen en dingtalen., 1749 - 1782; 2784-2789; Assurantiemeesters (Bank van Assurantiën en Averijen)
    - 1749 - 1756, 2784
    - 1756 - 1762, 2785
    - 1762 - 1766, 2786
    - 1766 - 1770, 2787
    - 1770 - 1777, 2788
    - 1775 - 1782, 2789
  - Register der Namptissementen. 1773 juli 6-1811 sep. 23., 2790; Assurantiemeesters (Bank van Assurantiën en Averijen)
  - Vonnissen ter zake van Assurantien., 1700 - 1797; 2791-2805; Assurantiemeesters (Bank van Assurantiën en Averijen)
    - 1700 mei 21-1706 juli 7. Met klapper., 2791
    - 1706 sep. 9-1715 apr. 12. Met klapper., 2792
    - 1715 mei 14-1727 oct. 23. Met klapper., 2793
    - 1728 feb. 13-1741 juni 26. Met klapper., 2794
    - 1741 nov. 2-1746 juli 1., 2795
    - 1746 aug. 26-1748 nov. 28., 2796
    - 1750 jan. 15-1754 dec. 19., 2797
    - 1755 jan. 23-1760 sep. 19., 2798
    - 1761 feb. 27-1766 dec. 9., 2799
    - 1767 jan. 16-1773 nov. 19., 2800
    - 1774 mrt. 4-1776 dec. 13., 2801
    - 1777 jan. 22-1781 dec. 11., 2802
    - 1786 jan. 27-1790 dec. 10., 2803
    - 1791 jan. 11-1793 dec. 12., 2804
    - 1797 jan. 10-1794 dec. 18., 2805
  - Vonnissen ter zake van Averij-grosse., 1700 - 1810; 2806-2924; Assurantiemeesters (Bank van Assurantiën en Averijen)
    - 1700 jan. 12-1701 nov. 2. Met klapper., 2806
    - 1703 mrt. 22-1704 mrt. 20. Met klapper., 2807
    - 1701 nov. 9-1703 mrt. 21. Met klapper., 2808
    - 1704 apr. 2-1704 sep. 11. Met klapper., 2809
    - 1704 sep. 17-1706 mrt. 16. Met klapper., 2810
    - 1706 mrt. 16-1706 dec. 16. Met klapper., 2811
    - 1707 jan. 14-1708 apr. 3. Met klapper., 2812
    - 1708 apr. 4-1709 mei 17. Met klapper., 2813
    - 1709 juli 2-1710 mrt. 20. Met klapper., 2814
    - 1710 mrt. 20-1710 oct. 22. Met klapper., 2815
    - 1710 nov. 7-1711 oct. 16. Met klapper., 2816
    - 1711 oct. 16-1713 mrt. 13. Met klapper., 2817
    - 1713 mrt. 17-1714 juli 6. Met klapper., 2818
    - 1714 juli 18-1716 oct. 31. Met klapper., 2819
    - 1716 oct. 31-1718 apr. 5. Met klapper., 2820
    - 1718 apr. 28-1719 juli 19. Met klapper., 2821
    - 1719 juli 19-1720 nov. 28. Met klapper., 2822
    - 1720 nov. 28-1721 nov. 13. Met klapper., 2823
    - 1721 nov. 13-1722 nov. 5. Met klapper., 2824
    - 1722 sep. 8-1724 mrt. 21. Met klapper., 2825
    - 1724 mrt. 21-1725 aug. 31. Met klapper., 2826
    - 1725 aug. 31-1729 mei 25. Met klapper., 2827
    - 1731 apr. 27-1731 nov. 14., 2828
    - 1733 feb. 18-1734 juli 1. Met klapper., 2829
    - 1734 juli 7-1736 mei 9. Met klapper., 2830
    - 1736 juni 19-1738 mei 2., 2831
    - 1738 mei 2-1740 aug. 30., 2832
    - 1740 nov. 1-1741 juni 29., 2833
    - 1741 aug. 16-1742 dec. 13., 2834
    - 1743 feb. 1-1744 juli 7., 2835
    - 1744 aug. 28-1745 sep. 10., 2836
    - 1745 oct. 29-1746 dec. 15., 2837
    - 1747 jan. 19-1748 sep. 5., 2838
    - 1748 oct. 18-1749 apr. 30., 2839
    - 1749 mei 8-1749 dec. 18., 2840
    - 1750 jan. 20-1750 dec. 17., 2841
    - 1751, 2842
    - 1752, 2843
    - 1753 jan. 26-1753 juli 20., 2844
    - 1753 sep. 14-1754 dec. 19., 2845
    - 1755 jan. 31-1756 juni 30., 2846
    - 1756 juli 15-1757 juni 28., 2847
    - 1757 juli 12-1758 juni 30., 2848
    - 1758 juli 13-1759 juni 1., 2849
    - 1759 juli 13-1760 mrt. 27., 2850
    - 1760 apr. 2-1760 juli 10., 2851
    - 1760 aug. 26-1760 dec. 18., 2852
    - 1761 jan. 20-1761 juni 30., 2853
    - 1761 juli 7-1761 dec. 17., 2854
    - 1762 jan. 26-1762 juni 30., 2855
    - 1762 juli 3-1762 dec. 9., 2856
    - 1763 jan. 12-1763 juni 30., 2857
    - 1763 juli 8-1763 dec. 16., 2858
    - 1764 jan. 10-1764 juni 8., 2859
    - 1764 juli 13-1764 dec. 13., 2860
    - 1765 jan. 13-1765 juli 11., 2861
    - 1765 aug. 23-1765 dec. 13., 2862
    - 1766 jan. 22-1766 juni 27., 2863
    - 1766 juli 11-1766 dec. 12., 2864
    - 1767 jan. 20-1767 juli 16., 2865
    - 1767 sep. 3-1767 dec. 17., 2866
    - 1768 jan. 29-1768 aug. 31., 2867
    - 1768 sep. 1-1768 dec. 22., 2868
    - 1769 jan. 13-1769 juni 29., 2869
    - 1769 aug. 25-1769 dec. 15., 2870
    - 1770 jan. 19-1770 dec. 20., 2871
    - 1771 jan. 23-1771 aug. 29., 2872
    - 1771 sep. 3-1771 dec. 20., 2873
    - 1772 jan. 17-1772 juli 17., 2874
    - 1772 aug. 27-1772 dec. 18., 2875
    - 1773 jan. 20-1773 juni 30., 2876
    - 1773 juli 16-1773 dec. 17., 2877
    - 1774 jan. 21-1774 juni 24., 2878
    - 1774 juli 12-1774 dec. 17., 2879
    - 1775 jan. 27-1775 juni 29., 2880
    - 1775 juli 4-1775 dec. 15., 2881
    - 1776 jan. 19-1776 juni 28., 2882
    - 1776 juli 2-1776 dec. 11., 2883
    - 1777 jan. 21-1777 juni 27., 2884
    - 1777 juli 8-1777 dec. 18., 2885
    - 1778 jan. 15-1778 dec. 18., 2886
    - 1779, 2887
    - 1780 jan. 18-1780 juni 30., 2888
    - 1780 juli 14-1780 dec. 15., 2889
    - 1781, 2890
    - 1782 jan. 10-1782 aug. 29., 2891
    - 1782 juli 17-1782 dec. 20., 2892
    - 1783 jan. 14-1783 juni 27., 2893
    - 1783 juli 15-1783 dec. 18., 2894
    - 1784 jan. 22-1784 juni 22., 2895
    - 1784 juli 16-1784 nov. 12., 2896
    - 1785 jan. 11-1785 juni 21., 2897
    - 1785 juli 8-1785 dec. 16., 2898
    - 1786 jan. 10-1786 juni 27., 2899
    - 1786 juli 13-1786 dec. 15., 2900
    - 1787 jan. 10-1787 dec. 21., 2901
    - 1788, 2902
    - 1789, 2903
    - 1790, 2904
    - 1791, 2905
    - 1792, 2906
    - 1793, 2907
    - 1794, 2908
    - 1795, 2909
    - 1796, 2910
    - 1797, 2911
    - 1798, 2912
    - 1799, 2913
    - 1800, 2914
    - 1801, 2915
    - 1802, 2916
    - 1803, 2917
    - 1804, 2918
    - 1805, 2919
    - 1806, 2920
    - 1807, 2921
    - 1808, 2922
    - 1809, 2923
    - 1810 maart., 2924
  - Authorisatien van Assuradeuren, benevens abandonnementen eninsinuatiën., 1701 - 1810; 2925-3050; Assurantiemeesters (Bank van Assurantiën en Averijen)
    - 1701, 2925
    - 1702, 2926
    - 1703 jan.-1703 apr., 2927
    - 1703 mei-1703 dec., 2928
    - 1704, 2929
    - 1705, 2930
    - 1796, 2931
    - 1707 jan.-1707 juli., 2932
    - 1707 aug.-1707 dec., 2933
    - 1708 jan.-1708 juni., 2934
    - 1708 juli-1708 dec., 2935
    - 1709, 2936
    - 1710 jan.-1710 juni., 2937
    - 1710 juli-1710 dec., 2938
    - 1711 jan.-1711 juni., 2939
    - 1711 juli-1711 dec., 2940
    - 1712 jan.-1712 juli., 2941
    - 1712 aug.-1712 dec., 2942
    - 1713, 2943
    - 1714, 2944
    - 1715, 2945
    - 1716, 2946
    - 1717, 2947
    - 1718, 2948
    - 1719, 2949
    - 1720, 2950
    - 1721, 2951
    - 1722, 2952
    - 1723, 2953
    - 1724, 2954
    - 1725, 2955
    - 1726, 2956
    - 1727, 2957
    - 1728, 2958
    - 1729, 2959
    - 1730, 2960
    - 1731, 2961
    - 1732, 2962
    - 1733, 2963
    - 1734, 2964
    - 1735 jan.-1735 dec., 2965
    - 1735 jan.-1735 dec. N.B. Meest abandonn., 2966
    - 1736, 2967
    - - N.B. Meest insinuatiën., 1737; 2968
    - - N.B. Meest authorisatiën., 1737; 2969
    - 1738, 2970
    - 1739, 2971
    - 1740, 2972
    - 1741, 2973
    - 1742, 2974
    - 1743, 2975